臺灣基隆地方法院民事裁定  
109年度家聲字第17號
聲  請  人  臺灣中小企業銀行股份有限公司

法定代理人  黃博怡  
代 理 人兼  
送達代收人  許哲真  
相  對  人  林秀萍  


上列聲請人聲請選任特別代理人事件，本院裁定如下： 
    主  文
選任林秀萍（女，民國00年0月00日生，身分證統一編號：Z0000
00000號）為繼承人高文強（KAO-VAN-CUONG，男，民國000年0月
0日生）於辦理被繼承人高明順之遺產繼承登記事宜之特別代理
人。
聲請程序費用由被繼承人高明順之遺產負擔。 
    理    由
一、本件聲請意旨略以：被繼承人高明順於民國106年10月31死
    亡，其生前尚積欠聲請人借款債務新臺幣（下同）186,229
    元及應計之利息、違約金未清償，並以基隆市○○區○○段0000
    00地號及4010建號之不動產（下稱暖暖區不動產）作為借款
    之擔保品。嗣被繼承人曾認領僑居越南無戶籍國民高文強（
    KAO-VAN-CUONG）為長男，高文強未對高明順之財產為拋棄
    、限定繼承，依法應承受被繼承人財產上一切權利、義務，
    惟高文強現不能管理遺產且無訴訟能力，其法定代理人杜氏
    虹均亦僑居越南而不能行使代理權。又聲請人聲請拍賣抵押
    物時，經本院於107年9月19日以107年度司拍字第76號通知
    ，無法對繼承人高文強及其法定代理人為海外送達。另聲請
    人經起訴取得臺北地方法院107年度北簡字第16407號判決及
    確定證明，復於108年8月15日向本院對暖暖區不動產聲請強
    制執行，經本院於108年10月5日以108司執恭19670字第1084
    00905號函准許聲請人代繼承人辦理暖暖區不動產之繼承登
    記，然遭基隆市地政事務所駁回聲請人之代為繼承登記申請
    。後聲請人向本院聲請選任遺產管理人，亦因高文強為高明
    順之第一順序繼承人，無繼承人有無不明之情事，而遭本院
    109年度司繼字第567號裁定駁回。茲因聲請人無法選任遺產
    管理人，復未能代繼承人高文強辦理繼承登記，致聲請人之
    權利無法行使，為此爰依民事訴訟法第51條第2項、強制執
    行法第5條第4項第4款之規定，聲請選任相對人林秀萍為繼
    承人高文強之特別代理人等語。
二、按無訴訟能力人，有為訴訟之必要，而無法定代理人，或法
    定代理人不能行代理權者，其親屬或利害關係人，得聲請受
    訴法院之審判長選任特別代理人，民事訴訟法第51條第2項
    定有明文，並為家事事件法第97條、非訟事件法第11條規定
    所準用。次按債務人死亡，有左列情形之一者，執行法院得
    依債權人或利害關係人聲請，選任特別代理人，但有遺囑執
    行人或遺產管理人者，不在此限：一、繼承人有無不明者。
    二、繼承人所在不明者。三、繼承人是否承認繼承不明者。
    四、繼承人因故不能管理遺產者。強制執行法第5條第4項定
    有明文。
三、查聲請人上開主張業據其提出除戶戶籍謄本、臺灣臺北地方
    法院107年度北簡字第16407號民事簡易判決暨確定證明書、
    土地登記第二類謄本、基隆市安樂地政事務所他項權利證明
    書、抵押權設定契約書、其他特約事項、本院107年9月19日
    基院華非迅107年度司拍字第76號民事通知書、本院108年10
    月5日基院麗108司執恭19670字第1084009205號民事執行處
    函、基隆市地政事務所109年5月6日土地登記案件駁回通知
    書、本院109年度司繼字第567號民事裁定、戶口名簿各1份
    為證，經核尚無不合，且繼承人高文強亦未有入出境之紀錄
    ，有本院調取之入出境資訊連結作業附卷可參，是聲請人聲
    請選任特別代理人，於法有據。本院審酌林秀萍為被繼承人
    高明順之外甥女，依其年齡及智識程度，對於被繼承人之財
    產狀況應有相當之暸解，從而本件被繼承人高明順之遺產繼
    承登記事件，由其擔任繼承人高文強之特別代理人，應屬適
    當。
四、依家事事件法第97條，非訟事件法第11條，民事訴訟法第51
    條，裁定如主文。 
中　　華　　民　　國　　109 　年　　10　　月　　30　　日
                  家事法庭法  官　何怡穎
以上正本係照原本作成。　　　　　　　　　
如不服本裁定應於送達後10日內向本院提出抗告狀，並繳納抗告
費新臺幣1,000元
中　　華　　民　　國　　109 　年　　10　　月　　30　　日
                          書記官   蕭利峰